臺灣臺南地方法院刑事判決　　　　　　100年度交簡上字第4號
上　訴　人　臺灣臺南地方法院檢察署檢察官
被　　　告　簡家偉
上列上訴人因被告過失傷害案件，不服本院刑事庭99年度交簡字
第2305號中華民國99年11月30日第一審判決（聲請簡易判決處刑
書案號：99年度調偵字第1182號），提起上訴，本院管轄之第二
審合議庭判決如下：
    主  文
原判決撤銷。
簡家偉犯過失傷害罪，處有期徒刑貳月，如易科罰金，以新臺幣
壹仟元折算壹日。緩刑貳年。
    事  實
一、簡家偉於民國98年10月24日上午10時20分許，駕駛車牌號碼
    8R- 8031號自用小客車，沿臺南縣永康市○○○路由東向西
    方向行駛，行經該路段298 號前，原應注意汽車行駛時，駕
    駛人應注意兩車併行之間隔，並隨時採取必要之安全措施，
    而依當時情形，並無不能注意之情事，竟疏於注意，而擦撞
    由林良發騎乘沿同路段同向行駛於同車道之車牌號碼H86-27
    5號重型機車，致林良發受有胸部挫傷合併左側血胸、3-6肋
    骨骨折等傷害。又車禍事故發生後，臺南縣（現已改制為臺
    南市政府）警察局永康分局交通事故處理小組員警據報到場
    處理，在員警尚不知何人為肇事車輛之駕駛人前，簡家偉主
    動表示其為駕駛人並自首犯行，接受裁判。
二、案經林良發訴請臺灣臺南地方法院檢察署檢察官偵查後聲請
    簡易判決處刑。
    理  由
壹、程序方面：
一、被告簡家偉於偵查及本院準備及審理程序中所為之自白供述
    ，均無證據顯示係出於強暴、脅迫、利誘、詐欺、疲勞訊問
    、違法羈押或其他不正之方法所得，亦非違反法定障礙事由
    經過期間不得訊問或告知義務之規定而為，依刑事訴訟法第
    156條第1項、第158條之2規定，應認為具有證據能力。
二、證人林良發於偵查中所為之證述，以及道路交通事故現場圖
    、道路交通事故調查報告表（一）（二）、及財團法人奇美
    醫院診斷證明書等，固係分屬被告以外之人於審判外之言詞
    及書面陳述，惟既均經被告於本院行準備程序時表明同意採
    為證據之意（本院卷第21頁參見），且檢察官及被告均未在
    言詞辯論終結前表示聲明異議，本院審酌上開證據資料製作
    時之情況，亦並無不宜作為證據之情形，是依刑事訴訟法第
    159條之5第1項、第2項之規定，應認均有證據能力。
三、照片10張係以機械方式所留存之影像，非屬供述證據，核無
    傳聞法則之適用，且與本案具有關聯性，復無任何證據顯示
    取證之過程有何不法，應認具有證據能力。
貳、實體部分：
一、上揭犯罪事實，業據被告於本院行準備及審理程序時均自白
    不諱，核與告訴人林良發之指訴大致相符，且有道路交通事
    故現場圖、道路交通事故調查報告表（一）（二）、財團法
    人奇美醫院診斷證明書各1份、照片10張等附卷可稽（警卷
    第7頁、第21至28頁參見）。按汽車行駛時，駕駛人應注意
    兩車併行之間隔，並隨時採取必要之安全措施，此道路交通
    安全規則第94條第3項訂有明文。被告駕車自應注意上述道
    路交通安全規定，且依當時路況，又無不能注意之情形，竟
    疏不注意為之，以致肇事，此亦有臺灣省臺南區車輛行車事
    故鑑定委員會鑑定意見書1份在卷可資佐證（警卷第34頁參
    見），是本件告訴人受有傷害，被告顯有過失甚明。此外，
    被告過失駕駛行為，核與告訴人受有如事實欄所載之傷害間
    ，具有相當因果關係，是本件事證明確，被告前揭犯行，堪
    予認定，應依法論科。
二、核被告所為，係犯刑法第284條第1項前段之過失傷害罪。再
    查，本件被告於具有偵查職務之警員到場未發現犯罪嫌疑人
    之際，即行自首，此有告訴人及被告之警詢筆錄、道路交通
    事故肇事人自首情形紀錄表、本院電話紀錄表各1份在卷可
    稽（警卷第13頁背面、第18頁背面、及第31頁；本院卷第28
    頁參見），爰依刑法第62條前段之規定減輕其刑。原審以被
    告罪證明確，對被告量處有期徒刑3月，並諭知易科罰金之
    折算標準，固非無見，檢察官循告訴人請求上訴之旨以：原
    審量刑過輕等，請求將原判決撤銷，另為適當之判決。惟按
    量刑輕重，係屬事實審法院得依職權自由裁量之事項，苟已
    斟酌刑法第57條各款所列情狀而未逾越法定刑度，不得遽指
    為違法（最高法院72年台上字第6696號判決意旨參照）。經
    查，原審量刑並無違法或顯然失出失入，亦無何科罰與罪責
    不相當之瑕疵可指，檢察官徒憑告訴人片面感受，即遽指原
    審量刑過輕，尚難認已就原審量刑過輕之違法或不當為具體
    之指摘，亦即檢察官之上訴既未具體指摘原判決於認事用法
    或量處刑罰，究有何違法或不當，其上訴固無理由，應予駁
    回。惟因本件被告有前揭符合自首要件之情節，原審未予查
    明適用，既有可議，仍應由本院第二審合議庭撤銷改判，並
    自為判決。爰審酌被告前並無任何刑事前科記錄，此有臺灣
    高等法院被告前案紀錄表1份在卷可稽，素行尚佳，並考量
    告訴人身體所受傷害之輕重、被告過失之程度，暨被告犯後
    尚知坦認犯行，且於本院審理中已與告訴人達成調解，此有
    臺南市永康區調解委員會之調解筆錄1份在卷可稽（本院卷
    第22頁參見），告訴人亦表示願意原諒被告，對於量刑並無
    意見等情，亦有本院電話記錄表1份在卷可稽（本院卷第25
    頁參見），暨考量被告為高中畢業，目前從事作業員，教育
    程度、家庭及經濟狀況均尚可等一切情狀，量處如主文第二
    項所示之刑，併諭知易科罰金之折算標準，以資警惕。再查
    ，被告前未曾因故意犯罪受有期徒刑以上刑之宣告，其因一
    時疏忽，致罹刑典，經此偵審程序及刑之宣告，應知所警惕
    ，諒無再犯之虞，且被告於本院審理中業已與告訴人達成調
    解，賠償其損失，告訴人亦表示願意原諒被告，並對於量刑
    無意見等情，既均已如前述，本院是認前開所宣告之刑，以
    暫不執行為適當，併宣告緩刑2年，以啟自新。
三、據上論斷，應依刑事訴訟法第455條之1第1項、第3項、第
    371條、第369條第1項前段、第364條、第299條第1項前段，
    刑法第284條第1項前段、第62條前段、第41條第1項前段、
    第74條第1項第1款，刑法施行法第1條之1，判決如主文。
本案經檢察官王誠到庭執行職務。
中    華    民    國   100    年    4     月    12    日
                  刑事第六庭  審判長法  官  田幸艷
                                    法  官  施介元
                                    法  官  林臻嫺
以上正本證明與原本無異。
不得上訴。
                                    書記官  洪培綺
中    華    民    國   100    年    4     月    13    日
附錄本案論罪科刑法條全文
中華民國刑法第284條
因過失傷害人者，處 6 月以下有期徒刑、拘役或 5 百元以下罰
金，致重傷者，處 1 年以下有期徒刑、拘役或 5 百元以下罰金
。
從事業務之人，因業務上之過失傷害人者，處 1 年以下有期徒
刑、拘役或 1 千元以下罰金，致重傷者，處 3 年以下有期徒刑
、拘役或 2 千元以下罰金。